# 求助陈版，转租赁问题

提问人：凤 凰城十三少 时间：2021-03-02 15:34:37
陈版，您好，我公司租入一处房产，租期 5 年，不可撤销，然后转租给客户，租期 5 年，租赁合同可撤销，两份合同期间一致，客户将房产用来做餐厅，我方付给业主租金每年 100 万，客户租金按照其餐厅收入的10%付给我方租金，第一年付了 70 万，后续租金多少不确定，这种情况下，转租赁是不是不构成融资租赁？ 请教陈版，谢谢！

回答人：chenyiwei
由于转租赁合同可撤销而原租赁合同不可撤销，以及转租赁的租金取决于转租承租人的经营业绩，因此可以认为与原租赁使用权资产相关的主要风险和报酬并未转移，也难辞转租赁属于经营租赁。